臺灣臺南地方法院交通事件裁定　　　　　　　　　　九十一年度交聲字第一四五號
　　移
　　受處分人　甲○○
　　即異議人
右列受處分人因違反道路交通管理處罰條例案件，對於交通部公路總局嘉義區監理所
台南監理站九十一年四月二十四日所為之裁決處分（原處分案號：南監五字第裁七四
─Ｓ00000000號），聲明異議，本院裁定如左：
    主  文
異議駁回。
    理  由
一、聲明異議意旨如異議狀所載（詳見附件）。
二、按汽車駕駛人，駕駛汽車肇事致人受傷或死亡，應即採取救護或其他必要措施，
    並向警察機關報告，不得駛離；違者吊扣其駕照三個月至六個月；逃逸者吊銷駕
    駛執照，道路交通安全管理條罰條例第六十二條第一項，定有明文。
三、經查：
（一）、本件受處分人即異議人甲○○除就肇事逃逸部分聲明異議外，對移送機關即
        交通部公路總局嘉義區監理所臺南監理站就異議人另有汽車及重型機車行車
        超速二十公里以下違規部分並未聲明不服，核先敘明。次按本件異議人固不
        否認於民國八十九年七月三十一日凌晨四時二十五分許，駕駛車牌號碼ＴＹ
        ─六四０九號自用小客車，沿臺南市○○路○段由西向東方向行駛，行經林
        森路與東豐路交岔路口時，本應注意汽車行駛時，駕駛人應注意車前狀況，
        並隨時採取必要之安全措施，且依當情形又無不能注意之情形，竟疏未注意
        及此，貿然右轉，而自後追撞同向前方由被害人許麗花騎駛、正停於林森路
        口等候紅燈之車牌號碼ＬＣＬ─０五九號機車，致被害人因此受有腰部挫傷
        傷害之事實，然否認肇事逃逸，辯稱：肇事後有返回現場，但被害人已經報
        案，執法員警未查明．．．，，並無肇事逃逸之行為，況其肇事後亦與被害
        人達成民事和解，原處分認異議人有肇事逃逸之違規行為，與事實不盡相符
        ，乃提起本件異議云云。
（二）、受處分人即異議人甲○○確於前述時間，駕駛自用小客車追撞被害人許麗花
        騎駛機車撞，致被害人因此受有腰部挫傷之傷害等事實，業據異議人於警訊
        中自承在卷，核與被害人於警訊時所指述之情節相符，並有臺南市警察局處
        理交通事故調查報告表一紙在卷足憑；又被害人因本件車禍，而受有前述所
        載等傷害，復據其在警訊時證述明確。
（三）、其次，本件受處分即異議人甲○○係駕車，追撞同向前方被害人許麗花騎駛
        、停止於林森路口停候紅燈之機車後方，肇事二車之撞擊點，分別位於被害
        人所騎駛機車車尾，並致車尾凹損，及位於異議人所駕駛小客車之前保險桿
        ，並致前保險桿擦損、前方車牌掉落等情，業據異議人於警訊中自承在卷，
        並有車損照片六紙在卷可憑，均是異議人視線可及注意之範圍，故異議人應
        可輕易發覺其所駕駛之小客車，前方撞及由他人所騎之車輛，而非其他物品
        。又異議人肇事後，不僅未下車察看，反而加速逃逸，經被害人許麗火花記
        下車號而報警等情，亦據目擊被害人於警訊中證述甚詳，且被害人於本院八
        十九年交訴字第四０一號案件審理中陳稱：「被告撞到我後就轉彎開走，車
        號是我自己記的，被撞後我馬上到對面的超商打電話，打完電話後就在超商
        等警方，當時四點多，人車很少，我有看到被告的車是白色，但事後我沒有
        看到被告是否有回來，當時是雨下很大，若被告所說時間應是我在打電話，
        我是有看到白色的車經過，但沒有看到車停下來」等語，而本件肇事時間為
        凌晨四時二十五分許，衡諸常情，路上必然人車稀少，而被害人打電話之超
        商係位於肇事地點之交岔路，有卷附照片可參，以該超商之位置距離肇事地
        點甚近，如異議人確有駕車返回肇事地點，且下車查看，被害人豈有不知之
        理？且縱認異議人事後認為不妥而回到肇事現場，肇事逃逸之行為已完成。
        按異議人於肇事當時，業已明顯發覺其有駕車撞擊被害人機車之狀況，應無
        疑義。從而，異議人肇事後竟未下車察看，或採取其他必要之救護措施，而
        逕行駕車逃離現場，異議人確有肇事逃逸之犯行，應可認定。
（四）、至受處分人即異議人甲○○於肇事後，就民事損害賠償事宜達成和解等情，
        雖據異議人提出臺南市北區調解委員會調解筆錄影本一份資為佐證，然異議
        人既於肇事當時，未下車察看及採取救護措施，隨即起意離開現場，則其駕
        車肇事致人受傷而逃逸之違規行為，於其駕車離開現場之時，即已完成，與
        被害人達成民事和解，則僅係其犯後態度與是否妥善處理相關事宜之問題，
        異議人並不能據此而認其並無肇事致人受傷而逃逸之違規行為。基此，可知
        異議人前述所辯，均係犯後卸責之詞，應難採信。
（五）、況本件受處分人即異議人甲○○因此次車禍所犯肇事逃逸罪之刑事案件，經
        經本院於八十九年十一月二十三日，以八十九年度交訴字第四０一號刑事判
        決，判處有期徒刑九月，緩刑二年，並經臺灣高等法院臺南分院九十年二月
        十四日以九十年度上訴字第七０號維持，駁回上訴，於九十年三月十九確定
        在案等情，亦據本院調閱前述刑事案件全卷查明屬實，並有右述刑事判決書
        、送執行送卷清單各一份存卷可佐，故異議人有於上開時、地，駕駛小客車
        肇事，並致被害人受傷而逃逸之行為，應堪認定。
四、綜上所述，本件受處分人即異議人甲○○有於右述時、地，駕駛自用小客車，行
    經臺南市○○路與東豐路交岔路口，不慎追撞由被害人許麗花所騎駛之機車，並
    造成被害人受有腰部挫傷之傷害後，而逕行逃逸等事實，既堪認定，則原處分機
    關即移送機關交通部公路總局嘉義區監理所臺南監理站，據此並引用上開道路交
    通管理處罰條例第六十二條第一項前段之規定，裁處異議人吊銷駕駛執照，於法
    即無不當。至本件異議經核並無理由，故應予以駁回。
五、據上論斷，應依道路交通案件處理辦法第十九條，裁定如主文。
中      華      民      國      九十一      年      九    月    十一    日
                              臺灣臺南地方法院交通法庭
                                      法  官  洪  士  傑
右正本證明與原本無異
如不服本裁定應於送達後五日內向本院提出抗告狀
                                      書記官  孫  鈴  堯
中      華      民      國      九十一      年      九    月    二十    日
